臺灣新竹地方法院刑事判決　　　　　　　 96年度易字第428號
公　訴　人　臺灣新竹地方法院檢察署檢察官
被　　　告　乙○○
被　　　告　甲○○
上列被告因竊盜案件，經檢察官提起公訴（96年度偵字第3207號
、第3271號），被告等於本院準備程序進行中，均就被訴事實為
有罪之陳述，經合議庭裁定由受命法官獨任進行簡式審判程序，
本院判決如下：
    主  文
乙○○竊盜，累犯，處有期徒刑肆月。又共同竊盜，累犯，處有
期徒刑捌月。又共同竊盜，累犯，處有期徒刑捌月。應執行有期
徒刑壹年伍月。
甲○○竊盜，累犯，處有期徒刑伍月。又共同竊盜，累犯，處有
期徒刑捌月。又共同竊盜，累犯，處有期徒刑捌月。應執行有期
徒刑壹年陸月。
    事  實
一、乙○○前於民國86年間因違反肅清煙毒條例及麻醉藥品管理
    條例等案件，經臺灣桃園地方法院以86年度訴字第982號判
    決各判處有期徒刑3年3月、7月，應執行刑為有期徒刑3年8
    月確定，再因竊盜案件，經臺灣高等法院以88年度上易字第
    174號判決有期徒刑1年2月確定，上開3罪，接續執行至89年
    8月9日假釋出監，假釋期間不知悔改，又因竊盜案件，經臺
    灣高等法院以90年度上易字第4185號判處有期徒刑2年6月確
    定，連同撤銷上揭假釋後之殘刑2年4月13日，送監執行至95
    年1月11日再度假釋出監，至95年9月28日縮刑期滿假釋未經
    撤銷，視為執行完畢。
二、甲○○前於89年間因違反毒品危害防制條例及竊盜等案件，
    經臺灣桃園地方法院以89年度訴字第1123號判決判處施用第
    一級毒品有期徒刑7月，施用第二級毒品有期徒刑5月，竊盜
    部分則經臺灣高等法院以89年度上訴字第4554號判決判處有
    期徒刑7月，經定應執行刑為1年5月確定；嗣又因贓物及施
    用毒品等案件，經臺灣桃園地方法院分別以90年度壢簡字第
    1127號、90年度訴字第1837號各判處有期徒刑2月、8月、6
    月，並經同法院以92年度聲字第25號裁定合併定應執行有期
    徒刑1年2月確定，以上各刑期接續執行至92年11月28日假釋
    出監，假釋期間不知悔改，又因竊盜案件，經臺灣桃園地方
    法院以93年度壢簡字第535號判決判處有期徒刑6月確定。復
    因施用第一、二級毒品及竊盜等案件，經同法院分別以94
    年度訴字第221號、93年度壢簡字第1717號判決各判處有期
    徒刑7月、5月、6月，並經同法院以95年度聲字第532號裁定
    合併定應執行有期徒刑1年4月確定，以上各刑期連同撤銷上
    揭假釋後之殘刑6月27日，送監執行至95年10月27日再度假
    釋出監，至95年12月9日縮刑期滿假釋未經撤銷，視為執行
    完畢。
三、詎乙○○、甲○○仍不知悔改，或個別基於意圖為自己不法
    之所有之犯意，或共同基於意圖為自己不法所有之犯意聯絡
    ，分別或共同先後為下列竊盜犯行：
(一)乙○○於96年5月19日下午1時40分許，由不知情之甲○○騎
    乘乙○○所有車牌號碼QQN─599號輕型機車搭載乙○○，前
    往新竹縣關西鎮○○路64號「富士冷凍工程行」前欲拜訪友
    人，惟乙○○進入上開工程行內，竟意圖為自己不法之所有
    ，徒手竊得己○○所有置於桌上之七星牌香菸8包後，與不
    知情之甲○○騎乘上開機車逃逸。嗣經己○○發現後與警方
    於同日下午1時50分許在新竹縣關西鎮○○路126號關西國小
    前查獲。
(二)甲○○於同年月21日下午1時50分許，行經桃園縣中壢市○○路忠貞市場對面之停車場內，見戊○○所有之車牌號碼2B
    ─1071號自用小貨車車窗未關，鑰匙仍插在電門之際，竟意
    圖為自己不法之所有，以上揭鑰匙啟動電門之方式竊得上開
    自用小貨車以供代步。
(三)甲○○、乙○○共同基於意圖為自己不法所有之犯意聯絡，
    於同年月21日晚間11時許，由甲○○駕駛上開車牌號碼2B─
    1071號自用小貨車搭載乙○○，至桃園縣平鎮市○○街68
    巷18號前，由甲○○把風，而由乙○○徒手拆卸之方式，竊
    得丙○○所有車牌號碼L6─1521號自用小貨車之車牌2面，
    並由乙○○將之懸掛於上開甲○○所竊得之自用小貨車，甲○○並將車牌號碼2B─1071號自用小貨車之車牌丟棄於桃園
    龍潭附近之空地後離去。
(四)甲○○、乙○○復共同基於意圖為自己不法所有之犯意聯絡
    ，於同年月22日凌晨3時15分許，由乙○○駕駛上開懸掛L6-
    1521號車牌之自用小貨車搭載甲○○，前往新竹縣關西鎮仁
    安里4鄰43號「六九鋁門窗」工廠前空地，共同徒手竊得丁○○所有置於該處之不銹鋼鐵捲門50公斤，並將所竊得之不
    銹鋼鐵捲門悉數搬運至前揭小貨車，為警當場查獲，並循線
    查知上情。
四、案經戊○○訴由新竹縣警察局新埔分局報告新竹地方法院檢
    察署檢察官偵查起訴
    理  由
一、上開犯罪事實業據被告2人坦承不諱，核與告訴人戊○○及
    被害人己○○、丙○○、丁○○於警詢時之證述相符。此外
    ，並有贓物認領保管單4紙、現場照片6張、桃園縣政府警察
    局車輛協尋電腦輸入單、新竹縣警察局車輛尋獲電腦輸入單
    各1紙在卷可稽（見96年度偵字第3207號偵查卷第17頁至第
    18頁、96年度偵字第3271號偵查卷第25頁至第32頁），足認
    被告等之自白核與事實相符，應堪採信。綜上所述，本件事
    證明確，被告2人竊盜犯行均堪以認定，均應予依法論科。
二、核被告乙○○單獨犯如事實欄第三段所述 (一)部分；被告
    甲○○單獨犯如事實欄第三段所述 (二)部分；被告乙○○
    、甲○○2人共犯事實欄第三段 (三)（四）部分，均係犯刑
    法第320條第1項竊盜罪。被告2人就所犯如事實欄第三段所
    示 (三)（四）之竊盜犯行，均有犯意聯絡及行為分擔，為
    共同正犯。又其等所犯3次竊盜犯行，係於不同時間、地點
    所為，被害人互異，無密接不可分之情形，均犯意各別，行
    為互殊，應予分論併罰。被告乙○○、甲○○分別有如事實
    欄第一段、第二段所述之前案刑事犯罪執行紀錄，有臺灣高
    等法院被告前案紀錄表各1份附卷可稽，其等於上開有期徒
    刑執行完畢後5年內，再故意犯本件有期徒刑以上之罪，各
    為累犯，均應依裁判時之刑法第47條第1項之規定，分別加
    重其刑。爰審酌被告2人均不思以正途賺取所需，竟竊取他
    人財物，危害社會治安與他人財產安全，且前已有多次竊盜
    犯罪紀錄，竟仍不知記取教訓，亦可見其輕忽法律制裁、無
    視他人財產權益之心態，惟其竊取財物之手段尚稱和平、所
    竊財物價值非鉅、犯後已知坦承犯行，且所竊物品部分均由
    被害人所領回等一切情狀，分別量處如主文所示之刑，並定
    其應執行刑。
三、檢察官原起訴被告甲○○就如事實欄第三段所述 (一)部分
    ，與被告乙○○共同基於意圖為自己不法所有之犯意聯絡，
    於96年5月19日下午1時40分許，騎駛車牌號碼QQN─599號輕
    型機車，搭載被告乙○○，至新竹縣關西鎮○○路64號「富
    士冷凍工程行」，由被告甲○○把風，被告乙○○進入上開
    工程行內，竊得己○○所有之七星牌香菸8包，因認被告甲○○就此部分事實亦共同涉犯刑法第320條第1項竊盜罪嫌。
    經查，上開起訴部分業據檢察官以96年度蒞字第2858號撤回
    起訴在案，有撤回起訴書乙份在卷可參，此部分事實既經檢
    察官撤回起訴，本院自毋庸予以審理，併予敘明。
據上論斷，應依刑事訴訟法第273條之1第1項、第299條第1項前
段，刑法第28條、第320條第1項、第47條第1項、第51條第5款，
刑法施行法第1條之1第1項、第2項前段，判決如主文。
本案經檢察官張凱絜到庭執行職務。
中　　華　　民　　國　　96　　年　　7 　　月　　24　　日
                  刑事第二庭    法　官　林佑珊
以上正本證明與原本無異。
如不服本判決應於收受本判決後十日內向本院提出上訴書狀，其
未敘述上訴理由者，並得於提起上訴後十日內向本院補提理由書
狀「切勿逕送上級法院」。
中　　華　　民　　國　　96　　年　　7 　　月　　24　　日
                                書記官  沈藝珠
附錄本案論罪科刑法條：
刑法第320條第1項
意圖為自己或第三人不法之所有，而竊取他人之動產者，為竊盜
罪，處5年以下有期徒刑、拘役或5百元以下罰金。
